【裁判字號】    98,易,889
【裁判日期】    981231
【裁判案由】    傷害等
【裁判全文】
臺灣彰化地方法院刑事判決               98年度易字第889號
公  訴  人  臺灣彰化地方法院檢察署檢察官
被      告  甲○○
            丙○○
上列被告因傷害等案件，經檢察官提起公訴（98年度偵字第2151號）
，本院判決如下：
    主  文
甲○○犯恐嚇危害安全罪，累犯，處有期徒刑參月，如易科罰金
，以新臺幣壹仟元折算壹日。被訴傷害及公然侮辱部分公訴不受
理。
丙○○部分公訴不受理。
    犯罪事實
一、甲○○前於民國96年間，因施用第一、二級毒品案件，經臺
    灣臺中地方法院以95年度訴字第2964號刑事判決分別判處有
    期徒刑10月、8月，應執行有期徒刑1年4月，上訴後，經臺
    灣高等法院以95年度上訴字第2885號刑事判決駁回上訴確定
    ，經送監執行，嗣經臺灣高等法院臺中分院以96年度聲減字
    第333號刑事裁定分別減刑並定應執行刑為有期徒刑8月確定
    ，於96年11月22日縮刑期滿執行完畢。詎其仍不知悔改，因
    其與丙○○有債務糾紛，乃於97年10月8日15時許，在彰化
    縣員林鎮○○路○段240號本院大門前，與丙○○發生口角，
    甲○○竟基於傷害之犯意，先與丙○○互相拉扯，後持甩棍
    1支，毆打丙○○。丙○○不甘示弱，亦基於傷害之犯意，
    自友人陳虹蓉車上取出另1支甩棍，毆打甲○○。甲○○與
    丙○○兩人在上開地點互毆，致甲○○受有頭臉部兩處挫創
    傷、左右上臂挫傷瘀血等傷害（甲○○於本院審理時撤回傷
    害告訴，詳後述）；丙○○則受有頭部外傷及前額撕裂傷、
    左手肘及右手挫傷、右膝擦傷等傷害（丙○○於本院審理時
    撤回傷害告訴，詳後述）。甲○○另基於公然侮辱之犯意，
    在不特定人得共見共聞之本院大門前，對丙○○以「幹你娘
    」等語辱罵，使丙○○在精神上、心理上感受難堪（丙○○
    於本院審理時撤回公然侮辱告訴）。甲○○又基於恐嚇之犯
    意，在上開地點，對丙○○恫稱「我知道你家在那裡、要給
    你全家死的很難看、要給你吃子彈、一定要找到你」等語，
    致丙○○心生畏懼而危害其安全。嗣為警查獲，並扣得甲○
    ○所有之甩棍1支，始知悉上情。
二、案經甲○○、丙○○訴由彰化縣警察局員林分局報請臺灣彰
    化地方法院檢察署檢察官偵查起訴。
    理  由
壹、有罪部分
一、按刑事訴訟法第159條之5規定：「被告以外之人於審判外之
    陳述，雖不符前四條之規定，而經當事人於審判程序同意作
    為證據，法院審酌該言詞陳述或書面陳述作成時之情況，認
    為適當者，亦得為證據。當事人、代理人或辯護人於法院調
    查證據時，知有第159條第1項不得為證據之情形，而未於言
    詞辯論終結前聲明異議者，視為有前項之同意。」，其立法
    意旨在於傳聞證據未經當事人之反對詰問予以核實，原則上
    先予排除，惟若當事人已放棄詰問或未聲明異議，基於證據
    資料愈豐富，愈有助於真實發現之理念，且強化言詞辯論主
    義，法院自可承認該傳聞證據例外擁有證據能力。經查，本
    件被告甲○○於本院言詞辯論終結前，並未就證人乙○○、
    王宏裕、陳虹蓉於警詢時所證述之內容聲明異議，依上開規
    定說明，應視為同意其證言作為證據，且本院審酌上開證人
    等證言作成時之情況，查無其他不法之情狀，足認為得為本
    案之證據，而有證據能力，先予敘明。
二、前揭犯行，業據被告甲○○於本院審理時坦承不諱，核與告
    訴人丙○○，證人乙○○、王宏裕及陳虹蓉於警詢、偵查時
    證述情節相符，並有本院大門監視器攝影光碟附卷可稽，足
    證被告之自白屬實。前揭犯行，事證明確，洵堪認定。
三、核被告甲○○所為，係犯刑法第305條之恐嚇危害安全罪。
    被告曾受如犯罪事實欄所示之確定判決及有期徒刑之執行完
    畢，有臺灣高等法院被告前案紀錄表附卷可憑，其於有期徒
    刑執行完畢後之5年內，故意再犯有期徒刑以上之本罪，為
    累犯，應依刑法第47條第1項規定加重其刑。爰審酌被告被
    告犯罪之動機、智識程度、手段、所生危害及其犯後坦承不
    諱表示悔改之意，並已取得被害人丙○○諒解等一切情狀，
    量處如主文所示之宣告刑，並諭知易科罰金之折算標準。
貳、不受理部分
一、公訴意旨另略以：被告即告訴人甲○○與被告即告訴人丙○
    ○有債務糾紛，2人於97年10月8日15時許，在彰化縣員林鎮
    ○○路○段240號本院大門前，發生口角，被告甲○○竟基於
    傷害之犯意，先與被告丙○○互相拉扯，後持甩棍1支，毆
    打被告丙○○，被告丙○○不甘示弱，亦基於傷害之犯意，
    自友人陳虹蓉車上取出另1支甩棍，毆打被告甲○○，被告
    甲○○與丙○○兩人在上開地點互毆，致告訴人甲○○受有
    頭臉部兩處挫創傷、左右上臂挫傷瘀血等傷害，告訴人丙○
    ○則受有頭部外傷及前額撕裂傷、左手肘及右手挫傷、右膝
    擦傷等傷害。被告甲○○另基於公然侮辱之犯意，在不特地
    人得共見共聞之法院前，對告訴人丙○○以「幹你娘」等語
    辱罵，使告訴人丙○○在精神上、心理上感受難堪。因認被
    告甲○○此部分係涉犯刑法第277條第1項之傷害罪及第309
    條第1項之公然侮辱罪嫌；被告丙○○此部分涉犯刑法第277
    條第1項之傷害罪嫌。
二、按告訴乃論之罪，告訴人於第一審辯論終結前，得撤回其告
    訴，又告訴經撤回者，法院應諭知不受理之判決，並得不經
    言詞辯論為之，刑事訴訟法第238條第1項、第303條第3款及
    第307條分別定有明文。
三、查本件公訴意旨認被告甲○○犯刑法第277條第1項之傷害罪
    及第309條第1項之公然侮辱罪及認被告丙○○犯刑法第277
    條第1項之傷害罪，依同法第287條、第314條之規定，須告
    訴乃論，茲據告訴人丙○○、甲○○本院審理時撤回告訴，
    有本院98年12月23日審理筆錄1份在卷可佐（見本院卷第55
    頁），揆諸首揭規定，逕諭知不受理之判決。
據上論斷，應依刑事訴訟法第299條第1項前段、第303條第3款、
第307條，刑法第305條、第47條第1項、第41條第1項前段，刑法
施行法第1條之1，判決如主文。
本案經檢察官王元郁到庭執行職務。
中    華    民    國    98    年    12    月    31    日
                刑事第二庭  法  官  羅  永  安
以上正本證明與原本無異。
如不服本判決，應於收受判決後10日內向本院提出上訴書狀，並
應敘述具體理由；其未敘述上訴理由者，應於上訴期間屆滿後20
日內向本院補提理由書（均須按他造當事人之人數附繕本「切勿
逕送上級法院」）。
中    華    民    國    98    年    12    月    31    日
                             書記官  魏  嘉  信
附錄本案論罪科刑法條全文：
中華民國刑法第305條
（恐嚇危害安全罪）
以加害生命、身體、自由、名譽、財產之事，恐嚇他人致生危害
於安全者，處 2 年以下有期徒刑、拘役或 3 百元以下罰金。

司法院資訊處製作；財團法人民間司法改革基金會備份。
